臺灣板橋地方法院刑事判決　　　　　　　95年度重訴字第73號
公　訴　人　臺灣板橋地方法院檢察署檢察官
被　　　告　壬○○
　　　　　　　　　　（羈押於臺灣臺北看守所）
指定辯護人　莊明瀚律師（法律扶助基金會）
被　　　告　戊○○
　　　　　　　　　　（羈押於臺灣臺北看守所）
指定辯護人　張智剛律師（法律扶助基金會）
被　　　告　庚○○
　　　　　　　　　　（羈押於臺灣臺北看守所）
指定辯護人　王淑琍律師（法律扶助基金會）
被　　　告　己○○
　　　　　　　　　　（羈押於臺灣臺北看守所）
指定辯護人　本院公設辯護人乙○○
被　　　告　辛○○
選任辯護人　陳麗玢律師
被　　　告　丙○○
選任辯護人　舒正本律師
上列被告等因擄人勒贖案件，經檢察官提起公訴（95年度偵字第
23121 、24848 號），本院判決如下：
    主  文
壬○○、戊○○、己○○共同意圖勒贖而擄人，壬○○處有期徒
刑陸年，戊○○、己○○各處有期徒刑肆年陸月；扣案如附表一
編號一至七所示之物沒收。
庚○○共同意圖勒贖而擄人，處有期徒刑年柒月；扣案如附表
一編號一至七所示之物沒收。
辛○○幫助私行拘禁，處有期徒刑陸月，如易科罰金，以新臺幣
壹仟元折算壹日，減為有期徒刑月，如易科罰金，以新臺幣壹
仟元折算壹日。
丙○○無罪。
    事  實
一、壬○○、庚○○於民國95年8 月間某日，因與不知情之友人
    丙○○聊天而得知在臺北縣鶯歌鎮○○路601 號經營檳榔攤
    之丁○○有三、四千萬元之財富，壬○○、庚○○二人因缺
    錢花用，竟心生歹念，計畫綁架丁○○向其家人勒贖，並邀
    得戊○○、己○○同意參與，故壬○○、庚○○、戊○○、
    己○○等四人即共同基於意圖勒贖而擄人之犯意聯絡，共同
    策劃綁架丁○○以向其家人勒贖，待取得贖款後，再依參與
    程度分配贖款，壬○○、戊○○、黃智遠等三人即分別以其
    所有之行動電話（如附表一編號1 、6 、7 所示）聯繫，壬○○並先行準備擄人所用之膠帶1 個、手銬及手銬鑰匙1支
    （如附表一編號3 至5 所示），並預計以壬○○所承租位於
    桃園縣蘆竹鄉○○路148 號9 樓之7 之居所作為拘匿丁○○
    之地點，再由庚○○提供車號L9-8110 號之自用小客車以供
    擄人所用，戊○○為免因所駕車輛之車牌號碼而遭人查獲，
    遂提供車號RK-0888 號之車牌2 面（事後經壬○○丟棄於不
    詳地點而滅失），將之懸掛在庚○○所提供之自用小客車上
    。旋於95年9 月9 日5 時許，由戊○○駕駛前開懸掛車號RK
    -0888 號車牌之自用小客車（原車號係L9-8110 號）搭載壬○○、庚○○、戊○○、己○○等人，前往臺北縣鶯歌鎮○○路601 號之丁○○所經營之檳榔攤，趁丁○○於清晨甫開
    店營業而無人在場之際，壬○○、庚○○、戊○○、己○○
    等四人即進入該檳榔攤內，以蠻力強行將丁○○押入其四人
    所駕駛之上揭自用小客車之後座，致丁○○受有手部瘀傷及
    左肘關節扭傷（傷害部分未據告訴），庚○○及己○○亦隨
    即進入後座分坐於丁○○之兩側負責壓制丁○○，戊○○、
    壬○○亦分別進入前座，由戊○○駕車離去，庚○○、己○○在車內隨即以壬○○所準備之手銬將丁○○之雙手銬上，
    再以壬○○所準備之如附表一編號3 所示之膠帶將丁○○之
    眼睛矇住，將丁○○帶往壬○○位於桃園縣蘆竹鄉○○路
    148號9樓之7之居所拘禁，並由壬○○、庚○○、戊○○、
    己○○等四人輪流看管丁○○，而原不知情而與壬○○同居
    於該處之女友辛○○於95年9月9日見丁○○遭壬○○等四人
    囚禁在該處，因壬○○告知係為向丁○○討債始拘禁丁○○
    ，辛○○遂基於幫助私行拘禁而剝奪人之行動自由之犯意，
    於95年9月9日起至95年9月14日止期間，接續出外購買壬○○等四人及丁○○三餐所需之食物，以便壬○○等四人輪流
    看管丁○○；壬○○等四人於擄得丁○○後，即由壬○○、
    庚○○、戊○○等三人或壬○○、庚○○等二人自95年9月
    10日起至同年月12日止期間，以壬○○所購買而持有如附表
    一編號2所示之公用電話卡，先由壬○○於同年月10日21時
    13分許，撥打如附表二編號1所示之第一通勒贖電話，向丁○○之配偶子○○恫稱：妳老闆現在在我這裡。妳如果要他
    平安回去，明天中午之前準備8,000,000元（新臺幣〈下同
    〉），這樣明天再給你電話等語，子○○隨即要求聽丁○○
    之聲音，然壬○○表示：他很平安，妳放心等語，即掛斷電
    話，翌日再改由庚○○撥打如附表二編號2之勒贖電話，因
    子○○表示無力籌得8,000,000元，庚○○遂向子○○表示
    勒贖金額可降為5,000,000元之語，因子○○再次要求確認
    丁○○是否平安，庚○○即掛斷電話，隨即再於同日19時42
    分許，撥打如附表二編號3所示之電話，並播放丁○○之錄
    音讓子○○安心後，即掛斷電話，嗣庚○○又於翌日（即95
    年9月12日）17時40分許，撥打如附表二編號4所示之勒贖電
    話，催促子○○儘速籌款，並再將勒贖金額降為二、三百萬
    元，即掛斷電話，嗣庚○○與壬○○返回前開拘禁丁○○之
    處所後，二人就是否釋放丁○○之問題發生爭執，庚○○因
    與壬○○發生口角，並憂心壬○○日後不願釋放丁○○，而
    造成無法收拾之情況，當場決定退出該擄人勒贖計畫並隨即
    離開，壬○○、戊○○、己○○等三人見庚○○退出後，仍
    決定承前擄人勒贖之犯意，接續再向人質丁○○之家人子○○勒贖，並由己○○負責看管人質洪章文，而由壬○○、戊○○等二人負責撥打勒贖電話及取得贖款之工作，壬○○與
    戊○○等二人即於95年9月13日，先由戊○○向不知情之友
    人石銘維借用之車號8025-KT號自用小客車（車主係不知情
    之賴薏淳）、AW7-121號重型機車，由壬○○駕駛該借來之
    自用小客車搭載戊○○外出，由壬○○以附表一編號2所示
    之公用電話卡撥打如附表二編號5至10所示之6通勒贖電話，
    或未出聲，或因子○○不在而掛斷電話，嗣壬○○再於同日
    23時12分許，撥打如附表二編號11所示之勒贖電話，詢問子
    ○○：「你何時要讓你先生交保，你何時要讓你先生回去？
    」，經子○○表示已籌得一百多萬元之語，壬○○即掛斷電
    話，再於同日23時44分許，接續撥打如附表二編號12所示之
    勒贖電話予子○○，經子○○表示現已籌得1,10 0,000元，
    壬○○隨即同意以1,100,000元為贖款之金額，並約定交款
    地點為新屋交流道後，即掛斷電話，嗣壬○○為免於交款時
    遭警員埋伏逮捕或跟蹤，再自同日23時56分許起至翌日（95
    年9月14日）4時7分許止，撥打如附表二編號13至18之勒贖
    電話，指示子○○交款之地點，並指示戊○○騎乘前開向石
    銘維借用之車號AW7-121號重型機車前往拿取子○○依其指
    示之地點所放置之贖款1,100,000元，戊○○取得贖款後，
    即與壬○○一同返回上開拘禁丁○○之處所與己○○會合，
    其三人隨即將丁○○帶至桃園縣中壢市○○○路7之1號靠中
    園路之內壢工業區附近釋放丁○○，讓其自行搭乘計程車返
    家，壬○○並將前開戊○○所提供之車號RK -0888號之車牌
    2 面隨手丟棄於不詳地點而滅失，並與戊○○、己○○一同
    返回前揭拘禁丁○○之處所分配贖款，先將贖款中之170,00
    0元分予壬○○供其辦理贖車之事宜，再將贖款中之30,000
    元分予壬○○，供壬○○作為因提供居所拘禁人質後，為免
    警員查獲而需另行承租房屋之代價後，就餘款900,000元再
    由壬○○分得500,000元、戊○○分得260, 000元、己○○
    分得140,000元，壬○○因女友辛○○於拘禁丁○○期間，
    有幫忙購買人質及其四人之食物，而辛○○有購車之打算，
    遂將其所分得贖款中之20,000元作為辛○○之購車費用，再
    以其所得贖款中之11,000元購買如附表一編號8所示之行動
    電話送予辛○○。嗣為警循線於95年10月4日零時30分許，
    在桃園縣桃園市○○路○段300號前所停放之車號0611-PU號
    自用小客車前，查獲壬○○、辛○○，並扣得壬○○所有之
    如附表一編號1、3、5、9至11所示之物，又於同日1時30分
    許，在桃園縣蘆竹鄉○○路148號9樓之7（即前開拘禁丁○○之處所），扣得壬○○所有之如附表一編號2、4、9所示
    之物；並於同日1時20分許，經辛○○帶同前往臺北縣土城
    市○○路○段247巷26號扣得如附表一編號8、20至28所示之
    物；另於同日零時30分許，在桃園縣桃園市○○路118號3樓
    之長青樹視聽歌唱城，查獲戊○○及不知情之友人石銘維，
    並扣得戊○○所有之如附表一編號5、11所示之行動電話各1
    支，石銘維所有之如附表一編號15至17所示之物；再於同日
    1時20分許，在桃園縣桃園市○○路107巷9號查獲庚○○，
    並扣得如附表一編號6、12至14所示之物及車號L9-8110號、
    8025-KT號之自用小客車、AW7-121號重型機車（分別交由許
    秋蘭、甲○○保管）。
二、案經丁○○訴由臺北縣政府警察局三峽分局報請臺灣板橋地
    方法院檢察署檢察官偵查起訴。
    理  由
壹、有罪部分（被告壬○○、戊○○、庚○○、己○○、辛○○
    等五人）：
一、上揭犯罪事實，業據被告壬○○於警詢、偵查、本院準備程
    序及本院審理時，被告戊○○、庚○○、己○○於警詢、偵
    查及本院審理時，被告辛○○於本院審理時坦承不諱，並經
    證人即告訴人丁○○於警詢、偵查及本院審理時指訴明確，
    且經證人即遭勒贖之人子○○於警詢、偵查及本院審理時，
    案發時目擊丁○○遭被告壬○○、戊○○、庚○○、己○○
    等四人強押離開之人吳金龍於警詢、偵查中證述綦詳；而被
    告戊○○向不知情之友人石銘維借用賴薏淳所有之車號8025
    -KT 號自用小客車，用以駕車出外撥打勒贖電話之情，亦經
    證人石銘維於警詢、偵查中及賴薏淳於警詢時證述明確；再
    被壬○○係向便利商店購買用以撥打勒贖電話之公用電話卡
    乙情，亦經證人即便利商店店員盧萬珊、黃郁瑩、林惠珍、
    林郁芳、葉美玲、錢碧雲、凌楚修於警詢時證述綦詳；又告
    訴人丁○○於壬○○、戊○○、己○○等三人經取得贖款後
    ，而經釋放，再搭乘計程車返家之情，亦經證人即計程車司
    機周志全於警詢時證述明確；再者，尚有丁○○所經營檳榔
    攤內之監視器所翻拍之丁○○遭被告壬○○、戊○○、庚○○、己○○等四人強行押走之照片41張、放置贖款之手提袋
    照片4 張、子○○所準備之贖款照片2 張、查獲車號L9-811
    0 號、8025-KT 號自用小客車之照片16張、查獲庚○○當日
    擄人所穿著之衣褲照片4 張、查獲壬○○、戊○○及扣得物
    品等之照片30張、於公用電話上採集指紋之照片2 紙、被告
    壬○○及戊○○等人駕車出外撥打勒贖電話之監視器翻拍照
    片4 張、交付贖款之現場照片2 張、丁○○獲釋地點之照片
    8 張、被告壬○○等人撥打公用電話之位置清單4 紙、被告
    使用公用電話撥打勒贖電話之發射基地台對照表2 紙、過濾
    車輛資料表(一)至(七)16紙、監視器監看資料整理表6 紙；且被
    告壬○○購買公用電話卡之部分，亦有萊爾福便利商店之出
    售IC電話卡之交易明細資料表1 紙，並有丁○○遭被告壬○○、戊○○、庚○○、己○○等四人以蠻力強押上車時所受
    有手部瘀傷及左肘關節扭傷之受傷之照片及診斷證明書1 紙
    附卷可稽；另警員於撥打勒贖電話之公用電話上所採集而得
    之指紋，經送請內政部警政署刑事警察局鑑定，認與檔存特
    定對象壬○○指紋卡左食指指紋相符之情，有該局95年10月
    2 日刑紋字第0950147432號鑑驗書1 件在卷可佐，再警員於
    上開拘禁丁○○之居所採集所得之指紋，亦送請內政部警政
    署刑事警察局鑑定，認送鑑膠片上可資比對指紋6 枚、掌紋
    3 枚，經輸入電腦比對確認結果，編號10-2與本局檔存己○○指紋卡之左中指指紋相符，……編號14-6與貴局所捺送犯
    嫌辛○○指紋卡之右中指指紋相符等情，有該局95年10月14
    日刑紋字第1950150037號鑑驗書1 件佐卷可考，足認被告壬○○、戊○○、庚○○、己○○、辛○○等五人前開不利於
    己之自白與事實相符，堪以採信。本案事證明確，被告壬○○、戊○○、庚○○、己○○、辛○○等五人犯行均堪認定
    ，應依法論科。至被告壬○○、戊○○、庚○○、己○○雖
    另供稱：本案主謀乃係被告丙○○，渠等四人係受丙○○指
    使向丁○○討債云云，然此部分之供述，經查與事實不符（
    理由詳見下列無罪部分），不足採信。
二、論罪科刑部分：
  (一)核被告壬○○、戊○○、庚○○、己○○等四人所為，係犯
    刑法第347 條第1 項之擄人勒贖罪；核被告辛○○所為，係
    犯刑法第30條第1 項前段、第302 條第1 項之幫助剝奪他人
    行動自由罪。按刑法上之幫助犯，係對於犯罪與正犯有共同
    之認識，而以幫助之意思，對於正犯資以助力，而未參與實
    施犯罪之行為者而言（最高法院88年度臺上字第1270號判決
    要旨參照）。如未參與實施犯罪構成要件之行為，且係出於
    幫助之意思提供助力，即屬幫助犯，而非共同正犯。查被告
    辛○○僅於被告壬○○等四人將丁○○拘禁於桃園縣蘆竹鄉
    ○○路148 號9 樓之7 之處所後，經由被告壬○○告知係為
    討債為拘禁丁○○，因而委由辛○○購買丁○○及其四人所
    需之食物，被告辛○○並未參與擄人勒贖計畫之謀議，亦未
    共同實施擄人或拘禁丁○○等行為之情，業據被告辛○○、
    壬○○、戊○○、庚○○等人供證相符，顯見被告辛○○所
    為，乃係基於幫助壬○○等人私行拘禁丁○○之犯意，而未
    參與前開擄人勒贖犯行之構成要件行為，足徵被告辛○○所
    為，僅係幫助剝奪他人行動自由罪，公訴意旨疏未注意此點
    ，遽認被告辛○○係犯刑法第347 條第1 項之擄人勒贖罪，
    尚有誤會，惟其社會基本事實同一，本院自應予審理，並依
    法變更被告辛○○之起訴法條為刑法第30條第1 項前段、第
    302 條第1 項之幫助剝奪他人行動自由罪，且經本院當庭告
    知變更後之罪名，經檢察官、被告及其辯護人就變更後之罪
    名為進行實際辯論，併此敘明。
  (二)被告壬○○、戊○○、庚○○、己○○等四人，就意圖勒贖
    而擄人部分之犯行（即庚○○於95年9 月12日退出前之犯行
    ），有犯意聯絡及行為分擔，均為共同正犯；再被告壬○○
    、戊○○、己○○等三人就黃智遠於95年9 月12日退出後，
    接續前開擄人勒贖之犯意，向丁○○之家人子○○勒贖得款
    後，再釋放丁○○之犯行，亦有犯意聯絡及行為分擔，同為
    共同正犯。
  (三)查被告壬○○、戊○○、己○○等三人於取得勒贖款項1,10
    0,000 元後，已釋放丁○○之情，業據證人丁○○、子○○
    證述明確，爰依刑法第347 條第5 項後段之規定，就被告壬○○、戊○○、己○○等三人減輕其刑。至被告庚○○在未
    取得贖款及釋放丁○○之前，即已退出該擄人勒贖之計畫，
    且被告庚○○乃係在基於勒贖之犯意，而已擄得丁○○之情
    形後，單純出於己意退出，於退出後，就釋放丁○○之部分
    並無參與，顯見丁○○之釋放與否與被告庚○○無關，被告
    庚○○自不得依該條規定減輕其刑，附此敘明。
  (四)又被告庚○○意圖勒贖而擄人之行為固無足取，然其於擄人
    之後，於尚未取得贖款之時，本有於取贖後釋放丁○○之意
    ，然因共犯壬○○反對下，而出於己意退出已達既遂程度之
    擄人勒贖犯行，又未分得贖款，且於所參與之擄人勒贖期間
    ，亦未對丁○○施以任何傷害行為，觀其犯罪情節尚非十分
    重大，顯見係因一時失慮致肇犯行，犯後又能坦承犯行，尚
    具悔意，而其所犯本罪法定本刑為死刑、無期徒刑、7 年以
    上有期徒刑，與其犯罪情節相較，實屬情輕法重，客觀上足
    以引起一般同情，顯有堪資憫恕之處，本院認縱處以法定最
    低刑度猶嫌過重，爰依刑法第59條規定減輕其刑。
  (五)爰審酌被告壬○○、戊○○、庚○○、己○○、辛○○等五
    人之素行，且被告壬○○、戊○○、庚○○、己○○等四人
    正值青年，竟不思憑藉自己之勞力智慧，合法賺取所需金錢
    ，竟共同以蠻力擄人之嚴重不法手段，勒取不法贖金，嚴重
    威脅他人之生命、身體安全，使被害人及其家屬精神受創甚
    鉅，並嚴重影響社會治安，又被告辛○○於知悉被告壬○○
    私行拘禁他人之不法犯行後，不思解救被害人，竟基於幫助
    妨害自由之犯意，代為購買食物，均應加以非難，兼衡本案
    犯行之主要籌畫者係被告壬○○，被告戊○○、己○○、庚○○、辛○○分別參與之程度，及被告庚○○於擄人後，尚
    未取得贖款前即退出之情，又丁○○於拘禁期間並未遭到傷
    害或虐待，渠等犯罪手段尚非極度殘暴不仁，良知尚未泯滅
    暨被告戊○○已返還丁○○260,000 元、辛○○已返還丁○○11,000元、壬○○已返還丁○○85,000元，業據丁○○於
    本院審理證述明確（見本院卷三第38頁），並有收據2 紙、
    付款支票1 紙在卷可佐（見本院卷三第164 、173 、227 、
    291 之1 、291 之2 頁）等一切情狀，分別量處如主文所示
    之刑，以資懲儆。
三、沒收部分：
    扣案如附表一編號1 至7 所示之物，分別係被告壬○○、戊○○、庚○○所有而供本案犯罪所用之物，併以刑法第38條
    第1 項第2 款之規定，宣告沒收。另被告戊○○所提供之車
    號RK-0888 號車號牌2 面，業經被告壬○○丟棄而滅失，自
    無宣告沒收之必要。至扣案之SIM 卡部分，雖係被告壬○○
    等人所持有之物，然依一般電信公司之契約，該SIM 卡均係
    由電信公司保留所有權，是就SIM 卡而言，並非被告壬○○
    等人所有之物，且其餘扣案之物，分別經被告壬○○、戊○○、庚○○、辛○○、證人石銘維否認與本案犯罪有關，亦
    查無事證足認係供本案犯罪所用或所得之物，故均不為沒收
    之諭知，併予指明。
四、減刑部分：
  (一)又被告辛○○行為後，中華民國96年罪犯減刑條例於96年7
    月4 日制定公布，並自96年7 月16日施行，而按犯罪在中華
    民國96年4 月24日以前者，除本條例另有規定外，依下列規
    定減刑：一、死刑減為無期徒刑。二、無期徒刑減為有期徒
    刑二十年。三、有期徒刑、拘役或罰金，減其刑期或金額二
    分之一。又依本條例應減刑之罪，未經判決確定者，於裁判
    時，減其宣告刑。依前項規定裁判時，應於判決主文同時諭
    知其宣告刑及減得之刑。再犯最重本刑為五年以下有期徒刑
    以下之刑之罪，依本條例規定減為六月以下有期徒刑、拘役
    者，應於為減刑裁判時，併諭知易科罰金折算之標準，中華
    民國96年罪犯減刑條例第2 條第1 項、第7 條、第9 條分別
    定有明文。查被告辛○○上開於95年9 月9 日起至95年9 月
    14日止期間，犯幫助妨害他人行動自由罪，經本院判處有期
    徒刑6 月之情（詳見前述），核與中華民國96年罪犯減刑條
    例第2 條第1 項第3 款規定相符，爰減其宣告刑二分之一，
    並依同條例第9 條、刑法第41條第1 項前段之規定，諭知易
    科罰金之折算標準。
  (二)又被告壬○○、戊○○、庚○○、己○○等四人所犯之罪均
    為刑法第347 條第1 項之擄人勒贖罪，所宣告之刑復均逾有
    期徒刑1 年6 月，依該條例第3 條第1 項第15款之規定，不
    得減刑，是被告壬○○、戊○○、庚○○、己○○等四人部
    分核與減刑之要件不符，自不得減刑，併此指明。
貳、無罪部分（被告丙○○）：
一、公訴意旨另以：被告丙○○為址設桃園縣桃園市○○路268
    號「湘園世家檳榔攤」負責人，因積欠鉅額賭債不堪負荷，
    竟與壬○○、戊○○、庚○○、己○○、辛○○等人，基於
    擄人勒贖之犯意聯絡，先由丙○○、庚○○、壬○○於95年
    9 月初在「湘園世家檳榔攤」共同謀議犯下擄人勒贖案件，
    分由丙○○選定其所熟識之檳榔攤同業丁○○為綁架對象及
    提供丁○○平日生活作息等資料，另由壬○○、庚○○二人
    實際籌畫並執行綁架事宜，並約定事成之後依參與程度分配
    贖款。壬○○、庚○○遂於95年9 月9 日5 時許，夥同友人
    戊○○、己○○共同駕駛由庚○○所提供之車號L9-8110 號
    （懸掛戊○○所提供RK-0888 車牌）自小客車至丁○○所經
    營位於臺北縣鶯歌鎮○○路601 號檳榔攤前，趁丁○○甫開
    店營業無人在場之際，進入該店強擄丁○○上車，致丁○○
    手部受有瘀傷（傷害部分未據告訴），並將丁○○之雙手、
    眼部分別銬上手銬、貼上膠帶以控制其人身自由，其等隨即
    將丁○○押往壬○○位於桃園縣蘆竹鄉○○路148 號9 樓之
    7 之居所藏匿，擄人期間均由壬○○、戊○○、庚○○、己○○輪流看管丁○○，復委由壬○○之女友辛○○外出購買
    該四人及丁○○所需食物。壬○○、戊○○、庚○○三人復
    自95年9 月10日至同月11日，分別駕駛向不知情之石銘維（
    另為不起訴處分）所借得之車號8025-KT 號自小客車等車輛
    撥打公用電話，向丁○○家屬子○○等人以播放事先預錄丁○○求救語音之方式，要求丁○○家屬交付贖款8,000,000
    元，惟均未能與丁○○家屬達成協議，嗣庚○○因與壬○○
    等人就贖款數額及何時釋放丁○○乙事意見不合而拒絕繼續
    參與擄人勒贖行動，壬○○、戊○○仍接續駕駛上揭車輛撥
    打公用電話向丁○○家屬議定贖款數額，最終達成協議將贖
    款降為1,100,000 元，壬○○復以公用電話指示子○○以駕
    車丟包之方式交付贖款，經壬○○數次更換交款地點後，最
    終要求子○○於桃園縣桃園市○○○○○道路由西往東10.7
    公里處將贖款裝於手提袋內丟至下方涵洞，再由戊○○騎乘
    辛○○所提供之車號AW7-121 號機車至該址接應取款，戊○○順利取得贖款後即返回上揭人質藏匿地點與壬○○、己○○等人會合，並將丁○○載至桃園縣中壢市內壢工業區附近
    釋放，贖款分別由壬○○分得約560,000 元、戊○○、己○○各分得約260,000 元、辛○○分得約20,000元，至丙○○
    則因該四人共同隱瞞取得贖款乙事而未分得任何贖款，因認
    被告丙○○涉犯刑法第347 條第1 項之擄人勒贖罪嫌等語
二、按犯罪事實應依證據認定之，無證據不得認定犯罪事實；被
    告或共犯之自白，不得作為有罪判決之唯一證據，仍應調查
    其他必要之證據，以察其是否與事實相符；不能證明被告犯
    罪者，應諭知無罪之判決，刑事訴訟法第154 條第2 項、第
    156 條第2 項、第301 條第1 項分別定有明文。次按認定不
    利於被告之事實須依積極證據，苟積極證據不足為不利於被
    告事實之認定時，即應為有利於被告之認定（最高法院30年
    臺上字第816 號判例意旨參照）。又檢察官對於起訴之犯罪
    事實，倘其所提出之證據，不足為被告有罪之積極證明，或
    其指出之證明方法，無從說服法院以形成被告有罪之心證，
    基於無罪推定之原則，自應為被告無罪判決之諭知（最高法
    院92年臺上字第128 號判例意旨參照）。
三、公訴人認被告丙○○涉犯刑法第347 條第1 項之擄人勒贖罪
    嫌，係以被告壬○○、戊○○、庚○○、己○○於警詢、偵
    查中之自白、辛○○、丙○○自身於警詢、偵查中之供述、
    告訴人丁○○、子○○、洪國竣、吳金龍、周志全於警詢、
    偵查中之證述及卷附之被告壬○○、庚○○撥打公用電話位
    置清單、公用電話通聯調閱查詢單、被告壬○○、庚○○撥
    打公用電話位置與壬○○使用之0000-000000 發話基地台比
    對表、被告壬○○等人撥打勒贖電話譯文表、被告使用行動
    電話一覽表、被告壬○○使用之0000-000000 、0000-00000
    0 行動電話通聯紀錄、被告戊○○使用之0000-000000 、00
    00-000000 行動電話通聯紀錄、被告庚○○使用之0000-000
    000 行動電話通聯紀錄、被告己○○使用之0000-000000 行
    動電話通聯紀錄、被告辛○○使用之0000-0 00000、0000-0
    00000 行動電話通聯紀錄、被告丙○○使用0000-000000 行
    動電話通聯紀錄、丁○○店內監視器翻拍照片6 張、被告壬○○等人駕駛車號8025-KT 號自小客車撥打勒贖電話之監視
    器翻拍照片6 張、壬○○駕駛車號8025-KT 號自小客車違規
    通知單1 紙、被告駕駛車號L9-8110 號（懸掛RK-0888 車牌
    ）自小客車綁架丁○○之監視器翻拍照片6 張、贖款交付現
    場照片6 張、丁○○受傷照片10張、查獲照片26張、人質釋
    放現場照片8 張，扣案之行動電話（含SIM 卡）9 支、電話
    卡1 張、膠帶1 捲、手銬（含鑰匙）1 副、手套6 雙、鴨舌
    帽1 頂、庚○○衣物1 套、車號L9-8110 號自小客車、筆記
    本1 本等物為其主要論據。
四、訊據被告丙○○堅決否認有何參與擄人勒贖之犯行，辯稱：
    伊絕對沒有指使任何人幫伊討債或擄人勒贖，被告壬○○等
    人指訴伊係為迴避案情，伊雖然認識壬○○、庚○○，但其
    有與該二人通聯2 、3 通電話，並沒有很頻繁，如何指示被
    告壬○○等人犯案，且伊亦沒有必要去犯案等語。其辯護人
    辯護意旨略以：被告丙○○雖認識丁○○，但並未經常往來
    ，亦無金錢糾葛，至丁○○經營檳榔攤之開店時間，乃係左
    鄰右舍所周知之事實，無須被告丙○○提供，又被告丙○○
    僅積欠友人癸○○職棒賭債320,000 元，被告庚○○僅曾表
    示要借錢讓丙○○清償該賭債，且被告丙○○亦與友人癸○○達成和解，現分期清償中，是被告丙○○並無積欠大筆款
    項，又與債權人達成和解，自無犯案之動機，況被告庚○○
    亦自稱沒有必要替丙○○還款，丙○○要自己清償，顯見被
    告丙○○並無與庚○○共同謀議，利用庚○○等人綁架丁○○勒贖，為自己清償債務之事實；至被告壬○○雖於警詢時
    供出主謀，惟稱係為被告丙○○向丁○○索討三、五百萬元
    之債務，然被告丙○○如係主謀，又何來為丙○○索討債務
    ，可知其供述前提有矛盾，況被告壬○○於審理時表示沒有
    債權憑證，債權金額沒有具體數字，其向子○○勒贖8,000,
    000 元，係為讓子○○殺價，但無法說明如何分配擄人勒贖
    之工作，就丙○○是否曾給予指示，亦表示已忘記了等等，
    均有重大之矛盾及瑕疵，自不足採。再就被告戊○○之陳述
    部分，亦有多項矛盾之處，顯見其所稱要債之事，並非事實
    ，否則被告壬○○等人豈會沒有債權證明文件下，逕自前往
    綁架丁○○，又何以於綁得丁○○後，完全未提及丙○○之
    名字，益徵並無要債之情，是以，被告壬○○等人既從未與
    丁○○討論如何償債，且渠等勒贖之金額8,000,000 元，亦
    與渠等所言之債務金額三、五百萬元不符，可知被告丙○○
    絕無指使被告壬○○等人向丁○○要債之事實。另就通聯部
    分，在本案擄人勒贖期間，被告丙○○僅與被告庚○○、壬○○二人共有2 通通話紀錄，時間亦僅為18秒、24秒，就次
    數及時間而言，並非頻繁，無法證明被告丙○○有積極參與
    之行為等語。
五、經查：
  (一)證據能力：
    本案以下所引用之證據，檢察官、被告丙○○迄於本院言詞
    辯論終結前均無異議，且經被告丙○○之辯護人於本院準備
    程序及審理時當庭表示對證據能力均不爭執，再本院審酌該
    等證據作成之情況，並無違法取證或陳述人非基於自由意願
    所為陳述之瑕疵，認為均適於為本案之證據，依刑事訴訟法
    第159 條之5 第2 項之規定，均有證據能力。
  (二)本件公訴意旨主要係以被告壬○○、庚○○二人之供述認被
    告丙○○亦為本案擄人勒贖之共犯，然觀之被告壬○○、庚○○之供述，可知被告壬○○、庚○○二人為警查獲時，依
    被告壬○○、庚○○二人於為警查獲當天之第一次警詢及檢
    察官訊問時之供述，均係明確自白其二人與被告壬○○、庚○○等四人共同犯下本案擄人勒贖之犯行，並詳述犯案之過
    程，然均未提及本案擄人勒贖係受綽號「仁哥」（或「林哥
    」）指使向丁○○討債之情，是被告壬○○、戊○○事後先
    改稱係受綽號「林哥」（於警員追查之丙○○之身分後，又
    改稱係「仁哥」，而非「林哥」）之指使，向丁○○催討其
    積欠綽號「林哥」之債務，始綁架丁○○云云，是否屬實，
    非無疑問。況依壬○○於為警查獲後之10日後之第二次警詢
    供稱：（問：你與庚○○〈綽號大偉〉、戊○○〈綽號興哥
    〉、己○○〈綽號蟾蜍〉等共四人犯下對被害人丁○○擄人
    勒贖案件，你稱說要供述本案幕後唆使者，請你詳述說明？
    ）庚○○因為有朋友綽號叫「林哥」有職棒簽賭的問題不懂
    ，所以介紹我跟「林哥」認識，然後講解給他聽，然後剛好
    林哥有人欠他錢，叫我們去找丁○○跟他要債，然後我們就
    去找丁○○說，我們老大有事要找你，請他跟我們走一趟。
    （問：為何「林哥」只是叫你們去找丁○○，而你們就聽他
    的話去，且是以綁架的方式，你作何解釋？）因為他說他會
    分錢給我們，剛好那時候我也缺錢，因為我自己也不清楚這
    是綁架，想說只是單純的債務糾紛。……他沒有跟我們說如
    何分工，只有跟我們說丁○○人在哪裡。……這是「林哥」
    叫我們去收帳的，不知道這樣的行為會造成綁架。並指認該
    「林哥」即係被告丙○○云云（見95年度偵字第23121 號偵
    查卷二〈下稱偵卷二〉第26、27頁），而被告庚○○於為警
    查獲後之10日後之第二次警詢亦係供稱：（問：你與壬○○
    〈綽號志遠〉、戊○○〈綽號興哥〉、己○○〈綽號蟾蜍〉
    等共四人犯下對被害人丁○○擄人勒贖案件，你稱說要供述
    本案幕後唆使者，請你詳述說明？）我於95年6 月間，我至
    桃園市○○路上1 間名叫「湘園檳榔攤」購買檳榔時，認識
    該檳榔攤老闆綽號叫「小林仔」或「林哥」，因為購買很久
    才認識的，然後於95年8 月間，「小林仔」要向我借10,000
    元，我說我身上沒那麼多錢，只有7,000 元，所以就借他7,
    000 元，他就問我有沒有在玩職棒賭博，我說偶爾，然後他
    就說他替朋友簽職棒，結果朋友跑掉，組頭就要向他討簽賭
    金約350,000 元，因為我不知道要怎麼處理，所以就介紹壬○○給「小林仔」認識，因為組頭一直向「小林仔」逼債，
    所以「小林仔」就叫我們去綁「洪園檳榔攤」的老闆，說這
    個對象隨便拿也有三、五百萬，如果得手的話，就幫他處理
    欠組頭的債務及欠檳榔商的錢。……（問：「小林仔」叫你
    與壬○○、己○○、戊○○等四人，去綁「洪園檳榔攤」的
    老闆前，是否有討論研商案情？）有於案發前10天左右，我
    與壬○○有去「湘園檳榔攤」去找「小林仔」討論，但都是
    壬○○跟他談比較多。我們本來不想綁「洪園檳榔攤」的老
    闆，後來都是「小林仔」打電話給我及壬○○，說叫我們趕
    快去綁「洪園檳榔攤」的老闆，但是我們都不理他，是因為
    組頭一直向他逼債，他不敢讓他老婆知道，就拜託我們去。
    並指認該「小林仔」（即「林哥」）即係被告丙○○云云（
    見偵卷二第30頁反面、31頁反面），是依被告壬○○、庚○○翻詞改稱之情節，可知被告壬○○係供稱：受「林哥」之
    委託，向丁○○催討丁○○積欠「林哥」之債務，但並未指
    示如何要債或如何分工，惟被告庚○○則係供稱：因「林哥
    」積欠職棒簽賭組頭350,000 元，因組頭逼債甚急，而指示
    渠等向丁○○勒贖之情，顯見被告壬○○、庚○○二人就丁○○有無積欠被告丙○○職棒簽賭債務及被告丙○○有無指
    示渠等綁架丁○○等情，所述截然不同，已難遽採。再者，
    被告壬○○於第二次檢察官訊問時，又改稱：我是聽庚○○
    說丙○○要我們綁丁○○，因為丁○○欠他一筆債帳云云（
    見偵卷二第142 頁），被告庚○○於檢察官第二次訊問時則
    改稱：丙○○告訴我他因職棒簽賭欠很多錢，並要我找人一
    起綁丁○○，我與丁○○根本不認識，他有告訴我丁○○欠
    他3,000,000 元至5,000,000 元，我以為是債務糾紛云云（
    見偵卷二第143 頁），與其二人於警詢時所稱之情形前後不
    同，如其二人確係受被告丙○○之指使而起意綁架丁○○，
    何以其二人前後所稱之情節完全不同？實難信為真實。況被
    告壬○○、庚○○二人苟如其所言，乃受被告丙○○指使，
    向丁○○要債，何以就債務金額部分，竟前後供述不一，亦
    即，被告壬○○先後供稱：「當時好像講七、八百萬元」、
    或泛稱：「丁○○欠他（即被告丙○○）一筆帳」、或稱「
    這條帳大約三、五百萬元」（見偵卷二第26頁反面、142 頁
    、本院卷三第83頁），而被告庚○○則先係供稱：「被告丙○○係欠職棒簽賭之組頭約350,000 元，丁○○並未欠丙○○賭債」，旋又改稱：「丁○○欠丙○○3,000,000 元至5,
    000,000 元」（見偵卷二第30頁反面、143 頁），且就債權
    證明部分，均供稱：被告丙○○沒有交付任何債權憑證云云
    （見偵卷二第142 、143 頁），衡諸常情，苟其二人確有幫
    被告丙○○處理債務之意，何以在被告丙○○未出示債權證
    明，就債權金額亦無具體數字之情形，即相信丙○○所稱丁○○有欠債之情，益徵其二人所稱情節顯與常情至屬相悖，
    殊難採信。再者，就被告丙○○是否知悉被告壬○○等人向
    丁○○之家人取得1,100,000 元贖款部分，依被告壬○○於
    警詢時供稱：（問：之後「林哥」是否知道你們有拿到贖款
    1,100,000 元？）知道，他叫我們先拿去用云云（見偵卷二
    第27頁），惟依常情觀之，苟被告丙○○確有指使被告壬○○等人為其討債，何以被告丙○○在取得清償後，竟如此大
    方，將1,100,000 元全然送予被告壬○○等四人均分，而分
    毫不取？況依被告庚○○所稱，被告丙○○係遭組頭逼債甚
    急，情急之下，始指使被告壬○○等人綁架丁○○勒贖，益
    見被告丙○○應需款甚急，何以竟主動表示不用分配贖款？
    另依被告壬○○、庚○○、戊○○等人撥打電話向丁○○之
    配偶子○○勒贖之電話譯文可知，被告壬○○所撥打之第一
    通勒贖電話，即向子○○稱：「妳老闆現在在我這裡。妳如
    果要他平安回去，妳如果要他平安回去，明天中午之前準備
    8,000,000 元。這樣明天再給你電話。他很平安妳放心」等
    語，另由被告庚○○所撥打之第二通勒贖電話之內容，子○○表示無法籌得如此多之金額，被告庚○○亦隨即稱：「我
    跟你講，我再給一天的時間，如果沒有那多，我跟你說500
    」等語，之後，由被告庚○○所撥打之第三通勒贖電話，在
    子○○再次表示金額要少一點時，被告庚○○亦僅向子○○
    表示：「差不多二、三百就好」，之後，由被告壬○○所撥
    打之勒贖之電話，在子○○表示僅籌得1,100,000 元時，被
    告壬○○亦隨即約定交款地點等情，有通訊監察譯文在卷可
    佐（見偵卷一第350 至368 頁），可知被告壬○○、庚○○
    二人在電話中從未提及討債一事，而係直接向子○○開價作
    為丁○○安全回家之代價，在在足見被告壬○○、庚○○所
    稱之受丙○○指使向丁○○要債之情節，無非事後圖卸己身
    刑責之詞，要無可信。
  (三)至檢察官雖再以被告丙○○於上開擄人期間之前後，曾與被
    告壬○○、庚○○通聯部分，然依被告庚○○於警詢時供稱
    ：（問：「小林仔」叫你與壬○○、己○○、戊○○等四人
    ，去綁「洪園檳榔攤」的老闆前，是否有討論研商案情？）
    有於案發前10天左右，我與壬○○有去「湘園檳榔攤」去找
    「小林仔」討論，但都是壬○○跟他談比較多。我們本來不
    想綁「洪園檳榔攤」的老闆，後來都是「小林仔」打電話給
    我及壬○○，說叫我們趕快去綁「洪園檳榔攤」的老闆云云
    （見偵卷二第30頁反面、31頁反面），可知被告庚○○供稱
    於犯案前，丙○○曾多次主動撥電話要其與壬○○前往綁架
    丁○○之情，然依卷附之通聯紀錄可知，在案發前，被告丙○○僅主動以其行動電話撥打被告壬○○之行動電話3 次、
    撥打被告庚○○之行動電話1 次，而被告壬○○則主動以其
    行動電話撥打被告丙○○之行動電話2 次，通話時間最長一
    次僅為3 分14秒，其餘均為1 分上下，就次數及時間而言，
    並非十分頻繁，核與被告庚○○前開所稱都是被告丙○○撥
    打電話叫伊與壬○○去綁丁○○之情不符，況被告壬○○等
    人於95年9 月9 日擄得丁○○之後，被告丙○○僅於95年9
    月11日分別撥打行動電話予被告壬○○、庚○○各1 次，且
    通話時間分別僅為24秒、18秒，次數甚少，通話時間亦十分
    短暫，且依告訴人丁○○所證述之情節，可知丁○○在在拘
    禁期間，從未與被告丙○○有過接觸，是以，苟被告壬○○
    等人係受丙○○之指使，綁架丁○○以催討丁○○積欠被告
    丙○○之債務，何以所謂之債權人即被告丙○○竟未密集與
    被告壬○○等人聯繫催討債務之詳情？又何以被告丙○○未
    出面與所謂之債務人丁○○商談如何清償債務？是上開通聯
    紀錄顯難證明被告丙○○與被告壬○○、庚○○等人有何犯
    意之聯絡，自無從資為不利被告丙○○之認定。
  (四)檢察官雖又以被告丙○○之供述為證據，然觀諸被告丙○○
    於警詢、偵查、本院訊問時，均係堅決否認有何擄人勒贖之
    犯行之犯行，此部分自無從資為不利被告丙○○之認定。檢
    察官另再以被告戊○○、己○○、辛○○之供述為證據，惟
    依被告辛○○於警詢、偵查及本院訊問時之供證內容，從未
    提及被告丙○○，是被告辛○○之供證，亦無從資為不利於
    被告丙○○之認定。再就被告己○○、戊○○之陳述而言，
    依被告己○○、戊○○於警詢及第一次檢察官訊問時之供述
    ，係明確自白其二人與被告壬○○、庚○○等四人共同犯下
    本案擄人勒贖之犯行，並未提及受綽號「林哥」（或「仁哥
    」，二者就臺語之發音十分相似）指使向丁○○討債之情，
    是被告己○○、戊○○於第二次檢察官訊問時改稱：庚○○
    、壬○○曾告訴伊是「林哥」叫渠等去綁丁○○，但未敘明
    原因云云（見偵卷二第144 頁），是否屬實，自非無疑，且
    此部分既係被告己○○、戊○○聽聞他人所言之詞，乃屬傳
    聞證據，並無證據能力，亦無從資為不利被告丙○○之認定
    。
  (五)檢察官固再提出告訴人丁○○、子○○、洪國竣、吳金龍、
    周志全於警詢、偵查中之證述及卷附之被告壬○○、庚○○
    撥打公用電話位置清單、公用電話通聯調閱查詢單、被告壬○○、庚○○撥打公用電話位置與壬○○使用之0000-00000
    0 發話基地台比對表、被告壬○○等人撥打勒贖電話譯文表
    、丁○○店內監視器翻拍照片6 張、被告壬○○等人駕駛車
    號8025-KT 號自小客車撥打勒贖電話之監視器翻拍照片6 張
    、壬○○駕駛車號8025-KT 號自小客車違規通知單1 紙、被
    告駕駛車號L9-8110 號（懸掛RK-0888 車牌）自小客車綁架
    丁○○之監視器翻拍照片6 張、贖款交付現場照片6 張、丁○○受傷照片10張、查獲照片26張、人質釋放現場照片8 張
    ，扣案之行動電話（含SIM 卡）9 支、電話卡1 張、膠帶1
    捲、手銬（含鑰匙）1 副、手套6 雙、鴨舌帽1 頂、庚○○
    衣物1 套、車號L9-8110 號自小客車、筆記本1 本等證據，
    然依上開證據僅足證明本案係由被告壬○○、庚○○、戊○○、己○○等四人實施擄人勒贖之犯行，並被告辛○○於丁○○遭拘禁期間負責購買丁○○及被告壬○○、庚○○、戊○○、己○○等四人所需之食物，並無從認定被告丙○○與
    被告壬○○、庚○○、戊○○、己○○等四人有何主觀上之
    犯意聯絡或客觀上之行為分擔，自無從資為不利被告丙○○
    之認定。
六、綜上所述，因認定不利於被告之事實須依積極證據，苟積極
    證據不足為不利於被告事實之認定時，即應為有利於被告之
    認定，惟公訴意旨認被告丙○○為本案擄人勒贖主謀之情，
    除被告壬○○、庚○○前後反覆不一、具有重大瑕疵而不足
    採信之自白外，並無其他補強證據足資佐證。此外，本院復
    查無其他積極證據足資證明被告丙○○有何公訴意旨所指之
    犯行，既不能證明被告丙○○犯罪，自應諭知被告丙○○無
    罪之判決，以昭審慎。
據上論斷，應依刑事訴訟法第299 條第1 項前段、第300 條、第
301 條第1 項，刑法第28條、第30條第1 項前段、第2 款、第34
7 條第1 項、第5 項後段、第302 條第1 項、第59條、第41條第
1 項前段、第38條第1 項第2 款，刑法施行法第1 條之1 第1 項
、第2 項前段，中華民國96年罪犯減刑條例第2 條第1 項、第7
條、第9 條，判決如主文。
本案經檢察官郭季青到庭執行職務。
中　　華　　民　　國　　96　　年　　8 　　月　　3 　　日
                  刑事第十九庭  審判長法　官  許必奇
                                      法  官  陳明偉
                                      法  官  鄧雅心
以上正本證明與原本無異。
如不服本判決應於送達後10日內向本院提出上訴狀。
                                      書記官　王小芬
中　　華　　民　　國　　96　　年　　8 　　月　　3 　　日
附錄本案論罪科刑法條全文
中華民國刑法第三百零二條
私行拘禁或以其他非法方法，剝奪人之行動自由者，處五年以下
有期徒刑、拘役或三百元以下罰金。
因而致人於死者，處無期徒刑或七年以上有期徒刑，致重傷者，
處三年以上十年以下有期徒刑。
第一項之未遂犯罰之。
中華民國刑法第三百四十七條
意圖勒贖而擄人者，處死刑、無期徒刑或七年以上有期徒刑。
因而致人於死者，處死刑、無期徒刑或十二年以上有期徒刑；致
重傷者，處死刑、無期徒刑或十年以上有期徒刑。
第一項之未遂犯罰之。
預備犯第一項之罪者，處二年以下有期徒刑。
犯第一項之罪，未經取贖而釋放被害人者，減輕其刑；取贖後而
釋放被害人者，得減輕其刑。
附表一：
┌──┬───────────┬─────┬───────────────┐
│編號│扣案物品              │數  量    │備  註                        │
├──┼───────────┼─────┼───────────────┤
│ 1. │ＷＩＮＵ廠牌行動電話  │壹支      │被告壬○○所有而供聯繫本案犯罪│
│    │                      │          │事實所用之物                  │
│    │                      │          │（另SIM卡門號：0000-000000，  │
│    │                      │          │SIM卡不沒收）                 │
├──┼───────────┼─────┼───────────────┤
│ 2. │公用電話卡            │壹張      │被告壬○○所有而供本案犯罪事實│
│    │                      │          │所用之物（用以撥打向被害人家屬│
│    │                      │          │勒贖之公用電話）              │
├──┼───────────┼─────┼───────────────┤
│ 3. │膠帶                  │壹個      │被告壬○○所有而供本案犯罪事實│
│    │                      │          │所用之物（用以綑綁被害人）    │
├──┼───────────┼─────┼───────────────┤
│ 4. │手銬                  │壹副      │被告壬○○所有而供本案犯罪事實│
│    │                      │          │所用之物                      │
├──┼───────────┼─────┼───────────────┤
│ 5. │手銬鑰匙              │壹支      │被告壬○○所有而供本案犯罪事實│
│    │                      │          │所用之物                      │
├──┼───────────┼─────┼───────────────┤
│ 6. │ＮＯＫＩＡ廠牌行動電話│壹支      │被告戊○○所有而供聯繫本案犯罪│
│    │                      │          │事實所用之物                  │
│    │                      │          │（另SIM卡門號：0000-000000，  │
│    │                      │          │SIM卡不沒收）                 │
├──┼───────────┼─────┼───────────────┤
│ 7. │ＰＡＮＴＥＣＨ行動電話│壹支      │被告庚○○所有而供聯繫本案犯罪│
│    │                      │          │事實所用之物                  │
│    │                      │          │（另SIM卡門號：0000-000000，  │
│    │                      │          │SIM卡不沒收）                 │
├──┼───────────┼─────┼───────────────┤
│ 8. │ＬＧ廠牌行動電話（序號│壹支      │被告辛○○所有，由被告壬○○以│
│    │：00000000000000000） │          │贖款所購之物                  │
├──┼───────────┼─────┼───────────────┤
│ 9. │ＬＧ廠牌行動電話      │壹支      │被告壬○○所有，然與本案犯罪事│
│    │                      │          │實無關                        │
│    │                      │          │（另SIM 卡門號：0000-000000） │
├──┼───────────┼─────┼───────────────┤
│ 10.│手套                  │陸雙      │被告壬○○所有，然與本案犯罪事│
│    │                      │          │實無關                        │
├──┼───────────┼─────┼───────────────┤
│ 11.│帽子                  │壹頂      │被告壬○○所有而供其日常生活所│
│    │                      │          │用之物                        │
├──┼───────────┼─────┼───────────────┤
│ 12.│三星廠牌行動電話      │壹支      │被告戊○○所有，非供本案犯罪事│
│    │                      │          │實所用                        │
│    │                      │          │（另SIM卡門號：0000-000000）  │
├──┼───────────┼─────┼───────────────┤
│ 13.│黑色Ｔ恤              │壹件      │被告庚○○所有，供其日常生活所│
│    │                      │          │用之物                        │
├──┼───────────┼─────┼───────────────┤
│ 14.│深藍色格子七分褲      │壹件      │同  上                        │
├──┼───────────┼─────┼───────────────┤
│ 15.│涼鞋                  │壹雙      │同  上                        │
├──┼───────────┼─────┼───────────────┤
│ 16.│ＧＰＬＵＳ廠牌行動電話│壹支      │石銘維所有之物，與本案犯行無關│
├──┼───────────┼─────┼───────────────┤
│ 17.│SIM 卡（門號：0000-000│壹枚      │石銘維所持有之物，與本案犯行無│
│    │035）                 │          │關                            │
├──┼───────────┼─────┼───────────────┤
│ 18.│ＳＡＮＹＯ廠牌行動電話│壹支      │石銘維所有之物，與本案犯行無關│
├──┼───────────┼─────┼───────────────┤
│ 19.│不具殺傷力之改造子彈  │貳顆      │壬○○所有之物，與本案犯行無關│
├──┼───────────┼─────┼───────────────┤
│ 20.│ＡＭＯＩ行動電話      │壹支      │辛○○所有之物，與本案犯行無關│
├──┼───────────┼─────┼───────────────┤
│ 21.│SIM 卡（門號：0000-000│枚      │辛○○所持有之物，與本案犯行無│
│    │763 、0000-000000 、09│          │關                            │
│    │00-000000）           │          │                              │
├──┼───────────┼─────┼───────────────┤
│ 22.│統一發票              │壹張      │同  上                        │
├──┼───────────┼─────┼───────────────┤
│ 23.│支票（票號：HJA0000000│壹紙      │辛○○與壬○○所有之物，已發還│
│    │、付款銀行：上海商業儲│          │壬○○，由其辯護人代為領取，並│
│    │蓄銀行、發票人帳號：18│          │將提示所得之85,000元給付丁○○│
│    │07-5號、票面金額：85,0│          │                              │
│    │00元）                │          │                              │
├──┼───────────┼─────┼───────────────┤
│ 24.│房屋租賃契約書、桃園委│各壹本    │辛○○所有之物，與本案犯行無關│
│    │託出租契約書          │          │                              │
├──┼───────────┼─────┼───────────────┤
│ 25.│筆記本                │壹本      │同  上                        │
├──┼───────────┼─────┼───────────────┤
│ 26.│擦槍油                │壹瓶      │壬○○所有之物，與本案犯行無關│
├──┼───────────┼─────┼───────────────┤
│ 27.│通槍條                │支      │同  上                        │
├──┼───────────┼─────┼───────────────┤
│ 28.│刷子                  │支     │同  上                        │
└──┴───────────┴─────┴───────────────┘
附表二：
┌──┬─────┬──────┬──────┬───┬────┬────┐
│編號│撥打使用之│  撥打時間  │  撥打地點  │撥打人│陪同在場│勒贖金額│
│    │公用電話  │            │            │      │之人    │(新臺幣)│
├──┼─────┼──────┼──────┼───┼────┼────┤
│ 1. │00-0000000│95年9 月10日│桃園縣中壢市│壬○○│庚○○  │800萬元 │
│    │          │21時13分    │中央西路2 段│      │        │（偵卷一│
│    │          │（通話39秒）│49號        │      │        │350頁） │
├──┼─────┼──────┼──────┼───┼────┼────┤
│ 2. │00-0000000│95年9 月11日│臺北縣林口鄉│庚○○│壬○○、│降為500 │
│    │9         │19時38分    │粉寮路1 段76│      │戊○○。│萬元（偵│
│    │          │（通話100 秒│號（起訴書誤│      │        │卷一第35│
│    │          │）          │繕為該路7 號│      │        │1 頁）  │
│    │          │            │之5）       │      │        │        │
├──┼─────┼──────┼──────┼───┼────┼────┤
│ 3. │同  上    │95年9 月11日│同  上      │庚○○│壬○○、│撥放洪文│
│    │          │19時42分    │            │      │戊○○。│章之錄音│
│    │          │（通話61秒）│            │      │        │予子○○│
│    │          │            │            │      │        │聽（偵卷│
│    │          │            │            │      │        │一第352 │
│    │          │            │            │      │        │頁）    │
├──┼─────┼──────┼──────┼───┼────┼────┤
│ 4. │00-0000000│95年9 月12日│桃園縣蘆竹鄉│庚○○│壬○○  │降為2 、│
│    │          │17時40分    │大新路462號 │      │        │300 萬元│
│    │          │（通話92秒）│            │      │        │，再降為│
│    │          │            │            │      │        │200 萬元│
│    │          │            │            │      │        │（偵卷一│
│    │          │            │            │      │        │第353 頁│
│    │          │            │            │      │        │）      │
├──┼─────┼──────┼──────┼───┼────┼────┤
│ 5. │00-0000000│95年9 月13日│桃園縣龜山鄉│壬○○│戊○○  │未出聲（│
│    │          │21時7 分    │樂善村文明路│      │        │偵卷一第│
│    │          │            │51號        │      │        │354頁） │
├──┼─────┼──────┼──────┼───┼────┼────┤
│ 6. │同  上    │95年9 月13日│同  上      │壬○○│戊○○  │因子○○│
│    │          │21時8 分    │            │      │        │不在而掛│
│    │          │（通話24秒）│            │      │        │斷電話（│
│    │          │            │            │      │        │偵卷一第│
│    │          │            │            │      │        │355 頁）│
├──┼─────┼──────┼──────┼───┼────┼────┤
│ 7. │00-0000000│95年9 月13日│桃園縣龜山鄉│壬○○│戊○○  │未出聲（│
│    │          │21時20分    │振興路1127號│      │        │偵卷一第│
│    │          │            │            │      │        │356 頁）│
├──┼─────┼──────┼──────┼───┼────┼────┤
│ 8. │00-0000000│95年9 月13日│臺北縣林口鄉│壬○○│戊○○  │因子○○│
│    │6         │21時48分    │林口村林口路│      │        │不在而掛│
│    │          │（通話10秒）│46號        │      │        │斷電話（│
│    │          │            │            │      │        │偵卷一第│
│    │          │            │            │      │        │357 頁）│
├──┼─────┼──────┼──────┼───┼────┼────┤
│ 9. │00-0000000│95年9 月13日│臺北縣鶯歌鎮│壬○○│戊○○  │因子○○│
│    │5         │22時23分    │中正一路330 │      │        │不在而掛│
│    │          │（通話5 秒）│巷1 號      │      │        │斷電話（│
│    │          │            │            │      │        │偵卷一第│
│    │          │            │            │      │        │358 頁）│
├──┼─────┼──────┼──────┼───┼────┼────┤
│ 10.│00-0000000│95年9 月13日│桃園縣八德市│壬○○│戊○○  │因子○○│
│    │          │22時51分    │永豐路302 號│      │        │不在而掛│
│    │          │（通話11秒）│            │      │        │斷電話（│
│    │          │            │            │      │        │偵卷一第│
│    │          │            │            │      │        │359 頁）│
├──┼─────┼──────┼──────┼───┼────┼────┤
│ 11.│00-0000000│95年9 月13日│桃園縣大園鄉│壬○○│戊○○  │詢問戴碧│
│    │          │23時12分    │中正東路1 段│      │        │蓮何時要│
│    │          │（通話31秒）│405 號      │      │        │讓丁○○│
│    │          │            │            │      │        │交保？經│
│    │          │            │            │      │        │子○○表│
│    │          │            │            │      │        │示已籌得│
│    │          │            │            │      │        │一百多萬│
│    │          │            │            │      │        │元，葉志│
│    │          │            │            │      │        │遠表示明│
│    │          │            │            │      │        │日再撥打│
│    │          │            │            │      │        │電話（偵│
│    │          │            │            │      │        │卷一第36│
│    │          │            │            │      │        │0 頁）  │
├──┼─────┼──────┼──────┼───┼────┼────┤
│ 12.│00-0000000│95年9 月13日│桃園縣蘆竹鄉│壬○○│戊○○  │子○○表│
│    │          │23時44分    │大竹路491 號│      │        │示已籌得│
│    │          │（通話46秒）│            │      │        │110 萬元│
│    │          │            │            │      │        │，壬○○│
│    │          │            │            │      │        │約定在新│
│    │          │            │            │      │        │屋交流道│
│    │          │            │            │      │        │交款（偵│
│    │          │            │            │      │        │卷一第36│
│    │          │            │            │      │        │1 頁）  │
├──┼─────┼──────┼──────┼───┼────┼────┤
│ 13.│00-0000000│95年9 月13日│桃園縣大園鄉│壬○○│戊○○  │詢問戴碧│
│    │          │23時56分    │中正東路3 段│      │        │蓮是否出│
│    │          │（通話33秒）│538 號      │      │        │門交款（│
│    │          │            │            │      │        │偵卷一第│
│    │          │            │            │      │        │362 頁）│
├──┼─────┼──────┼──────┼───┼────┼────┤
│ 14.│00-0000000│95年9 月14日│桃園縣蘆竹鄉│壬○○│戊○○  │聯繫交付│
│    │          │零時55分    │南山路2 段30│      │        │贖款事宜│
│    │          │（通話119 秒│6 號        │      │        │（偵卷一│
│    │          │）          │            │      │        │第363 、│
│    │          │            │            │      │        │364 頁）│
├──┼─────┼──────┼──────┼───┼────┼────┤
│ 15.│00-0000000│95年9 月14日│桃園縣蘆竹鄉│壬○○│戊○○  │未接通（│
│    │          │1 時46分    │竹圍村竹圍路│      │        │偵卷一第│
│    │          │            │47號        │      │        │365 頁）│
├──┼─────┼──────┼──────┼───┼────┼────┤
│ 16.│不詳      │95年9 月14日│不詳        │壬○○│戊○○  │聯繫交付│
│    │          │2 時54分    │            │      │        │贖款事宜│
│    │          │（通話23秒）│            │      │        │（偵卷一│
│    │          │            │            │      │        │第366 頁│
│    │          │            │            │      │        │）      │
├──┼─────┼──────┼──────┼───┼────┼────┤
│ 17.│不詳      │95年9 月14日│不詳        │壬○○│戊○○  │聯繫交付│
│    │          │3 時10分    │            │      │        │贖款事宜│
│    │          │（通話80秒）│            │      │        │（偵卷一│
│    │          │            │            │      │        │第367 頁│
│    │          │            │            │      │        │）      │
├──┼─────┼──────┼──────┼───┼────┼────┤
│ 18.│不詳      │95年9 月14日│不詳        │壬○○│戊○○  │聯繫交付│
│    │          │4 時7 分    │            │      │        │贖款事宜│
│    │          │（通話48秒）│            │      │        │（偵卷一│
│    │          │            │            │      │        │第368 頁│
│    │          │            │            │      │        │）      │
└──┴─────┴──────┴──────┴───┴────┴────┘
